Inventaris van de Minuut- en Constructiebladen Oost-Indische Archipel Afdeling II
Nationaal Archief, Den Haag
- IIe afdeling: noordkust Sumatra en Straat Malaka, 1.2.02
  - Onderafdeling J: van Bengkalis tot Straat Doerian, J
    - Vaarwater bew. Koendoer en Straat Gelam, met plan: Rede Tg/Balei 1: 25.000, 1912; J18a-J18b; Schaal 50.000
      Schip: Opn. Sumbawa a + b in 2
      - min. bl., J18a
      - constr. bl., J18b
    - Vaarw. bew. Koendoer en Straat Gelam, met plan: Rede Tg. Balei (a: 25.000) (witdr. van 18a), 1947; J19; Schaal 5.000
      Opgenomen/samengesteld: Bur. Hydr.
    - Ooskust Sumatra. Riouw Archipel Rede Tg. Balai (Karmoen), 1957; J20a-J20b; Schaal 25.000
      Opgenomen/samengesteld: Th.O. Noothout Schip: Burdjamhal
      - min. bl., J20a
      - constr. bl., J20b
    - Rede Pemeral, 1957; J21a-J21b; Schaal 10.000
      - min. bl., J21a
      - constr. bl., J21b